【裁判字號】    97,訴,309
【裁判日期】    970729
【裁判案由】    給付貨款
【裁判全文】
臺灣嘉義地方法院民事判決               97年度訴字第309號
原      告  格麗特實業有限公司
                        號1樓.
法定代理人  甲○○
                        之3
被      告  乙○○
上列當事人間請求給付貨款事件，經本院於民國97年7月15日言
詞辯論終結，判決如下：
    主  文
原告之訴及假執行之聲請均駁回。
訴訟費用由原告負擔。
    事實及理由
一、原告起訴主張：緣被告於民國96年7月10日向原告訂購五貨
    櫃之高麗菜，總價金為新臺幣（下同）1,480,395元，被告
    於簽訂「訂購預約單」同時並簽發面額750,000元之支票一
    紙作為定金，剩下尾款730,395元則應於上開五貨櫃確實運
    送至被告指定之地點嘉義縣大林鎮明和里甘蔗崙96之12號後
    付清，茲被告所簽發作為定金之支票業已兌現，且被告所訂
    購之五貨櫃高麗菜亦由原告向越南進口，入海關後分別委由
    訴外人宏有交通公司及尚鴻報關有限公司載運至被告指定之
    地點，其到貨時間與負責公司為：(一)第一貨櫃於96年8月1日
    到貨，宏有交通公司負責運送；(二)第二貨櫃於96年8月13日
    到貨，尚鴻報關有限公司負責運送；(三)第三貨櫃於96年8月2
    1日到貨，尚鴻報關有限公司負責運送；(四)第四貨櫃於96年8
    月30日到貨，尚鴻報關有限公司負責運送；(五)第五貨櫃於96
    年9月8日到貨，尚鴻報關有限公司負責運送，其中除第五貨
    櫃之簽收單據遺失外，其餘四個貨櫃皆由被告本人或被告公
    司員工簽收，且原告於到貨日皆曾以電話向被告確認是否如
    其到貨，被告均告知確已收受，然被告卻於原告提告之刑事
    偵查庭中辯稱僅收到兩貨櫃但其貨物品質不良，另尚有三貨
    櫃未收到等理由，拒絕給付尾款。按買受人對於出賣人，有
    交付約定價金及受領標的物之義務，民法第367條定有明文
    ，原告確實如訂購預約單之內容交付五貨櫃之高麗菜予被告
    ，則被告即應於96年9月8日最後一貨櫃到貨時立即給付貨款
    與原告，被告並未給付，爰依買賣之法律關係請求被告給付
    貨款。並聲明：被告應給付原告730,395元，及自96年9月9
    日起至清償日止，按週年利率百分之5計算之利息；願供擔
    保，請准宣告假執行。
二、被告則以：確實有向原告訂購五個貨櫃之高麗菜，但原告只
    有兩個貨櫃到貨，其他的都沒有送到，因於訂貨當時已交付
    750,000元給原告，原告請求730,395元並無理由。而原告提
    出之到貨簽單中除其中宏有交通有限公司重櫃運輸簽收單是
    由被告簽收，及陽明海運股份有限公司96年8月21日到貨簽
    單是由被告公司員工簽收外，其餘三張簽收單簽收人均非被
    告公司員工，且原告曾對被告提起刑事詐欺告訴，亦經嘉義
    地方法院檢察署為不起訴處分，原告提起本件訴訟，顯無理
    由。並答辯聲明：原告之訴駁回。
三、兩造不爭執之事實：
    原告主張被告於96年7月10日向原告訂購五貨櫃之高麗菜，
    總價金為1,480,395元，被告並於簽訂「訂購預約單」同時
    簽發面額750,000元之支票一紙作為定金，剩下尾款730,395
    元則應於上開五貨櫃確實運送至被告指定之地點嘉義縣大林
    鎮明和里甘蔗崙96之12號後付清，嗣被告所簽發作為定金之
    支票業已兌現。原告委由宏有交通公司負責運送之第一貨櫃
    已於96年8月1日到貨，並由被告親自簽收；另由尚鴻報關有
    限公司負責運送之第三貨櫃已於96年8月21日到貨，並由被
    告公司員工簽收之事實，業據原告提出訂購預約單、宏有交
    通有限公司重櫃運輸簽收單及陽明海運股份有限公司到貨簽
    單為證，並為被告所不爭執，堪信為真實。
四、本件之爭點厥為，被告有無收受原告另三個貨櫃之高麗菜?
    兩造各執一詞，本院經查：
（一）按當事人主張有利於己之事實者，就其事實有舉證之責任
      ，民事訴訟法第277條前段定有明文。
（二）原告主張其他三個貨櫃之高麗菜，均已由被告或其公司員
      工簽收，並提出陽明海運股份有限公司96年8月13日、8月
      30日貨櫃領取簽收單及台灣快桅股份有限公司貨櫃車架交
      收單影本各一份為證，為被告所否認。原告又無法舉證證
      明上開三個貨櫃係運送被告所訂購之高麗菜，且被告已經
      簽收之證據供本院查證，則原告之主張是否真實，已非無
      疑。
（三）證人即原告96年9月8日委託拖運之司機丙○○到庭證稱：
      「（去年9月8日你是否有幫原告運送一貨櫃的菜給被告？
      ）有，我有載去大林。」、「（你貨交給誰？）我們只負
      責送貨到目的地，我沒有讓對方簽收。」、「（你沒有讓
      收貨一方簽收，如何知道出貨者有將貨送到？）我也不知
      道為何沒有讓收貨者簽收。」、「（你可以證明收貨者是
      被告員工？）我只是隨便找個人來簽收。我不知道他是誰
      ，我也不知道他是否被告員工。」（見本院97年6月19日
      言詞辯論筆錄），則原告稱96年9月8日將一貨櫃之高麗菜
      送交被告云云，委無足取。
（四）證人即原告96年8月13日委託拖運之司機丁○○到庭證稱:
      「（是誰請你去託運？）尚鴻報關行叫我去拖的。我是託
      運到大林，我打電話給受貨人，他來帶我去卸貨。」、「
      （貨櫃是誰簽收的？）是工人，什麼名字我不知道。」、
      「（你知道這個貨櫃是被告所受領的？）是。是被告本人
      來帶我進去的。」、「（你如何知道是被告來帶你的？）
      我有印象，是被告。」、「（被告帶你進去，簽收的人是
      否被告？）他帶我進去，簽收的人是工人簽收的。」、「
      （你卸貨的地方何在？）大林交流道旁約五到十分鐘路程
      。」、「（卸貨現場是何處？）是壹個工廠，鐵皮屋工廠
      ，何工廠我不清楚，我沒有看到招牌。」、「（你之前有
      無看過被告？）沒有。」、「（被告來帶你時有無表明他
      的身分？）沒有。」、「（你如何確定他就是領貨的人？
      ）我打電話給工廠，他就來帶路，我都沒有下車與他說話
      。」、「（原告有無拿簽收單給你？）沒有。」、「（當
      時你說被告有來帶路他開何車子？）他開轎車，顏色我不
      知道。」、「（來帶你的人有無下車？）沒有。」、「（
      你當時有無下車？）我在貨櫃車上我沒有下車。」、「（
      兩車距離多遠？）大約十幾公尺。」、「（你如何知道要
      跟這台車走？）我只有看到轎車有手伸出在揮動，依據我
      的經驗我就跟他走。」、「（你有無正面看到開自小客車
      的人？）我沒有看到，但是我到工廠時我有看到帶路的人
      。」（見本院97年7月15日言詞辯論筆錄）。則96年8月13
      日果真原告委託證人丁○○拖運一貨櫃之高麗菜欲送交被
      告，何以未將簽收單交證人丁○○，卻任由證人丁○○將
      其向陽明海運簽收之單據，交由不知明之人簽立無法辨認
      之簽名? 而證人丁○○既未下車與帶路之人交談，僅坐在
      貨櫃車上見十幾公尺前，一轎車內有手伸出揮動，即跟隨
      將貨櫃卸貨，證人丙○○如何證明係被告帶領貨櫃車卸貨
      ? 證人之證述顯然有違經驗法則，證人之證詞亦無法作為
      有利原告之認定。
（五）綜上，原告既未舉證證明其他三個貨櫃之高麗菜，均已由
      被告或其公司員工簽收，則原告依民法第367條買賣之法
      律關係請求被告給付貨款730,395元，及自96年9月9日起
      至清償日止，按週年利率百分之5計算之利息，自屬無據
      ，應予駁回。又原告本案之請求既經駁回，其假執行之聲
      請亦失所附麗，爰併予駁回。
五、本件事證已臻明確，兩造其餘攻擊、防禦方法，經本院審酌
    後，認不足以影響本判決之結果，爰不一一論述，附此敘明
    。
六、據上論結，本件原告之訴為無理由，依民事訴訟法第78條，
    判決如主文。
中    華    民    國    97    年    7     月    29    日
                  民事第一庭法  官  柯月美
以上正本係照原本作成。
如對本判決上訴須於判決送達後20日內向本院提出上訴狀。
中    華    民    國    97    年    7     月    29    日
                            書記官  李文政


司法院資訊處製作；財團法人民間司法改革基金會備份。
